臺灣嘉義地方法院民事裁定　　　　　　　 97年度執破字第3號
異　議　人
即　債權人　嘉義市政府稅務局
法定代理人　張國樑
代　理　人　蘇美玲
　　　　　　游春英
異　議　人
即　債權人　財政部臺灣省南區國稅局嘉義市分局
法定代理人　許春安
代　理　人　高麗玲
相　對　人
即　破產人　築聯營造工程股份有限公司
法定代理人　林玉美
代　理　人　吳碧娟律師
破產管理人　楊瓊雅律師
上列異議人對本院民國100年4月12日准予認可分配表之裁定聲明
異議，本院裁定如下：
    主  文
原裁定撤銷。
    理  由
一、嘉義市政府稅務局（下稱稅務局）異議意旨略以：
    按稅捐之徵收，優先於普通債權，稅捐稽徵法第6條第1項定
    有明文；又地方稅優先於國稅受償，地方稅法通則第7 條亦
    規定甚明。有關鈞院民國100年4月12日裁定准予認可之分配
    表，其中編號65所示債權新台幣（下同）20,174元，僅獲分
    配2,172 元，惟依前揭規定，該筆債權應優先受償，而非與
    其他破產債權平均分配等語。
二、財政部臺灣省南區國稅局嘉義市分局（下稱國稅局）異議意
    旨略以：
  (一)異議人前以99年10月18日南區國稅嘉市四字第0990013138號
    函檢附申報債權清單乙份更正債權金額在案，查破產人築聯
    營造工程股份有限公司欠繳94年營利事業所得稅 1,586,083
    元，其中本稅1,248,295 元係破產宣告前所積欠，另於破產
    宣告後滋生利息29,086元、滯納金274,594元及滯納利息34,
    108元，合計337,788元。又破產人欠繳94年營利事業所得稅
    ，因嗣後退稅抵繳本稅308元，故截至100年5月4日止，本稅
    稅額變更為1,247,987元，依稅捐稽徵法第6條規定，係屬優
    先債權，應優先受償。
  (二)次查，破產人因執行拍賣所有房屋補徵95年營業稅 121,208
    元，異議人以96年10月18日南區國稅嘉市三字第0960040938
    號函，請破產管理人列入破產財團費用，然嗣後因營業稅留
    抵稅額辦理退稅抵繳121,208 元，故該筆破產財團費用請更
    正為0元。
  (三)綜上，鈞院100年4月12日准予認可之分配表編號63「一般」
    債權金額，請更正為「優先」債權金額，得分配金額「134,
    420元」，請更正為「1,247,987元」；另編號67財團費用12
    1,208元，請更正為0元。
三、本院之判斷：
  (一)按稅捐之徵收，優先於普通債權；又破產財團成立後，其應
    納稅捐為財團費用，由破產管理人依破產法之規定清償之，
    稅捐稽徵法第6條第1項及第7 條，分別定有明文；又財團費
    用及財團債務，應先於破產債權，隨時由破產財團清償之；
    破產債權，非依破產程序，不得行使，破產法第97條、第99
    條亦規定甚明。
  (二)經查，本院100年4月12日裁定認可之分配表，其中編號63部
    分，係破產人欠繳之94年營利事業所得稅1,248,295 元，且
    係破產宣告前所積欠，嗣因退稅抵繳本稅308元，故截至100
    年5月4日止，本稅稅額應更正為1,247,987 元等情，業據異
    議人國稅局提出欠稅總歸戶查詢情形表1 紙附卷可稽，堪信
    屬實。又編號65部分，係破產人欠繳之94年房屋稅20,174元
    ，該筆稅捐亦係發生於破產宣告前，依破產法第98條規定，
    編號63及65部分皆為破產債權，且編號63及65之破產債權係
    屬稅捐，依稅捐稽徵法第6條第1項規定，均屬有優先受償權
    之破產債權，皆應優先於其他普通債權而受清償。故異議人
    國稅局及稅務局提起本件異議，主張編號63及65之破產債權
    ，應優先於其他普通債權而全數受償等語，洵屬有據。
  (三)次查，本院100年4月12日裁定認可之分配表，其中編號67部
    分，係強制執行拍賣破產人所有之房屋後，應向破產人補徵
    之95年營業稅121,208 元，此經異議人國稅局前以96年10月
    18日南區國稅嘉市三字第0960040938號函請破產管理人列入
    破產財團費用，然嗣後因營業稅留抵稅額辦理退稅抵繳121,
    208 元，故編號67之破產財團業經全數抵繳，該部分金額應
    為0 元。故異議人國稅局主張編號67部分之財團費用應更正
    為0元，亦屬有據。
  (四)至於異議人國稅局雖主張編號63之營利事業所得稅本稅，於
    破產宣告後，另滋生利息29,086元、滯納金274,594 元及滯
    納利息34,108元，合計337,788 元等語。然此部分係破產宣
    告後所生之利息、滯納金及滯納利息，自非破產法第98條所
    稱之破產債權，而破產宣告後所滋生之利息、滯納金及滯納
    利息，並非稅捐，性質上亦難準用或類推適用稅捐稽徵法第
    6條第1項之規定，故上開利息、滯納金及滯納利息，應不得
    列入破產財團，附此敘明。
四、綜上所述，本件異議人稅務局就本院100年4月12日裁定認可
    之分配表，其中編號65部分主張依稅捐稽徵法第6條第1項規
    定，應優先於其他普通債權清償；異議人國稅局就本院 100
    年4 月12日裁定認可之分配表，其中編號63部分主張應更正
    本稅之金額，且更正後之本稅應優先其他普通債權受償，另
    編號67部分業已全數抵繳，故該部分金額應更正為0 元等語
    ，為有理由。是本院100年4月12日准予認可分配表之裁定，
    即有未合，故原裁定應予撤銷，並由破產管理人更正分配表
    之後，重新向本院提出分配表聲請認可。
中    華    民    國    100    年    5    月    13    日
                  民事庭法  官  林中如
上為正本係照原本作成
如不服本裁定，應於裁定送達後10日內，以書狀向本院提出抗告
，並繳納抗告費新臺幣1000元。
中    華    民    國    100    年    5    月    13    日
                        書記官  陳慶昀